臺灣新竹地方法院刑事判決　　　　　　　　　　　　　九十二年度訴字第一六九號
　　公　訴　人　臺灣新竹地方法院檢察署檢察官
　　被　　　告　己○○
　　選任辯護人　許美麗律師
　　　　　　　　王彩又律師
　　　　　　　　李明仙律師
右列被告因違反槍砲彈藥刀械管制條例案件，經檢察官提起公訴（九十年度偵字第四
一九五號），本院判決如左：
    主  文
己○○未經許可，持有可發射子彈具有殺傷力之改造手槍，處有期徒刑貳年，併科罰
金新臺幣陸萬元，罰金如易服勞役，以新臺幣玖佰元（即銀元佰元）折算壹日。
扣案之改造手槍壹把（槍枝管制編號為：000000000號）沒收。
    事  實
一、己○○於不詳時、地，以不詳方法，取得由仿ＢＥＲＥＴＴＡ廠八五型半自動手
    槍製造、以金屬玩具手槍更換土造金屬槍管及土造金屬槍機所改造而成、機械性
    能良好、可擊發適用子彈、經裝填適用之土造子彈實際試射，其單位面積動能高
    達每平方公分四五二點五焦耳、顯具有殺傷力之改造手槍乙把（槍枝管制編號為
    ：000000000號），竟未經許可，持有前開改造手槍；嗣於九十年七月
    十一日凌晨一時許，己○○攜帶前開改造手槍乙把，並以報紙包裹，搭乘不知情
    之友人戊○○所駕駛的紅色福特廠牌自小客車，前往乙○○（原名：郭雲峰）位
    於新竹市○○路六七二巷二弄五十三號之住處尋訪，適因警察逮捕通緝犯乙○○
    而早一步到達現場並正進行搜索時，為警當場查獲而扣得前開改造手槍乙把（槍
    枝管制編號為：000000000號），經送鑑定後得知上情。
二、案經新竹市警察局移送臺灣新竹地方法院檢察署檢察官偵查起訴。
    理  由
一、訊據被告己○○固不否認持有上開扣案之改造手槍乙把的槍身，惟矢口否認該把
    改造手槍上之槍管及槍機為其所有，更否認該把其所持有之手槍具有殺傷力，其
    於本院最後審理時辯稱：我的槍管及槍機連同扣到的改造手槍槍身是我在九十年
    四月間，在新竹市○○街夜市的一家「幻象二０００模型店」以新臺幣（下同）
    六千五百元買的，本來買來的時候槍管及槍機都是塑膠的，我買來後除了給戊○○及乙○○看過外，不曾交給任何人，那天是乙○○叫我帶槍去給他看，我之前
    與他不熟，我又沒車，就請戊○○開車帶我過去，到乙○○家時正好碰到警察，
    警察把我和戊○○先扣住，槍因此掉下來，警察還到戊○○開的車子裡搜，回來
    後就拿著金屬槍管問我們那是什麼，回到警察局時警察還不會拆槍，叫我拆給他
    看，後來警察就乘機換上槍管，說我持有改造手槍陷害我云云。
二、本院之認定：
（一）經查，扣案之手槍一把：
    １．
      (1)經檢察官送請內政部警政署刑事警察局鑑驗，經該局以性能檢驗法鑑定結果
        ，認：槍枝管制編號為000000000號槍枝係仿ＢＥＲＥＴＴＡ廠八
        五型半自動手槍製造之金屬玩具手槍更換槍管及土造金屬槍機改造而成，機
        械性能良好，可擊發適用子彈，具殺傷力，有內政部警政署刑事警察局於九
        十年七月十六日所出具之刑鑑字第一二五二九五號鑑驗通知書乙份附於偵查
        卷第二四頁可憑；而所謂「性能檢驗法」，即將槍枝大部分分解，檢視槍管
        、撞針、擊槌、槍機等主要零件是否完整，槍管有無阻鐵，撞針的突出量是
        否足夠，擊槌有無辦法打擊到撞針，扳機是否能夠釋放擊槌，如果都具備，
        就認定有殺傷力，本件扣案的槍枝經鑑驗確實均具備上開性能乙情，已據本
        件之鑑定人庚○○於本院審理時到庭結證在卷（見本院卷第一二一頁反面至
        一二七頁正面、九十三年一月十三日審判筆錄第四至十五頁）。
      (2)又，經本院依被告之聲請，請法務部調查局就該把槍枝再為鑑定後，其結果
        為：槍枝管制編號為000000000號送鑑槍枝，係以仿義大利Ｐ．Ｂ
        ＥＲＥＴＴＡ  Ｍ８４九厘米ｓｈｏｒｔ型號及操作方式之金屬製遊戲槍枝
        ，經換裝口徑約九點一厘米金屬製槍管及新撞針座與較尖銳之撞針頭改造而
        成，機械性能良好；送鑑槍枝撞針及撞針座之結合固定情形良好，該槍槍管
        及撞針的製作過程需用到車床，但製造撞針座的過程中則以銑床等機具為主
        ，依撞針及撞針座狀況，從拆解至恢復原狀固定為止之分解結合過程，使用
        適當工具配合施作，僅需時二至三分鐘即可完成；送鑑槍枝槍管、撞針已有
        經過改裝改造的行為與事實，依其改裝改造後的結構強度，可發射具有殺傷
        力之土造子彈等，有該局於九十二年八月二十一日出具之調科參字第０九二
        ００二八七二二０號鑑定通知書一份暨照片三幀附於本院卷第四九至五一頁
        可佐；並經實施此部分鑑定之鑑定人丁○○於本院審理時就上開情形證述在
        卷，其復進一步結證稱：一般就槍枝本身（不包括子彈）之鑑定，是先檢視
        其機械性能，如果均具備，則以目前國際上包括李昌鈺博士的研究室都採用
        的方法，就是將竹筷子放入槍管中試射，這是要檢驗撞針及扳機的性能，如
        果可以將竹筷子射出去，那麼這把槍就具有殺傷力，這是我去美國康乃狄克
        州李昌鈺博士的研究室研習時學回來最簡單的檢驗方法，這把槍確實可以射
        出竹筷子等語在卷（見本院卷第一六四頁反面至一六九頁正面、九十三年二
        月十六日審判筆錄），至此，扣案之改造手槍仍被鑑定為具殺傷力之槍枝無
        疑。
      (3)再，經本院依被告之選任辯護人之聲請，重新將本院扣案槍枝送請內政部警
        政署刑事警察局並請其自行製造適用子彈後，以實際試射法為鑑驗，據其鑑
        定結果稱：送鑑槍枝管制編號為000000000號手槍，經裝填適用之
        土造子彈（具直徑九厘米、重量四點七公克之土造金屬彈頭）實際試射，測
        得其發射物（彈頭）速度為每秒三百五十公尺，其動能為二八七點九焦耳，
        換算其單位面積動能為每平方公分四五二點五焦耳，遠超過足以穿入人體皮
        肉層之單位面積動能每平方公分二十焦耳（日本科學警察研究所之研究結果
        ），故認具殺傷力，有該局於九十三年三月十九日出具之刑鑑字第０九三０
        ０三九二三二號函暨所附照片三張附於本院卷第一八七、一八八頁可佐。
      是以，依上開專業之鑑定單位所為之三次鑑定結果及二位鑑定人之證詞，足認
      扣案之槍枝管制編號為：000000000號的手槍乙把，確實已經人為改
      造過，為具有殺傷力之改造手槍無誤。
    ２．
      (1)鑑定人庚○○，就本件扣案之改造手槍並到庭證稱：這把槍檢驗出來發現改
        造的部分主要是金屬槍管和金屬撞針，槍機就包括撞針，這種型的玩具槍是
        國內玩具廠商所生產的，大部分的人都是改造這種模型槍的槍管或是將它原
        先的阻鐵去除，這把槍在未改造的時候，可能是塑膠槍管或金屬槍管，但是
        裡面都有阻鐵，關於撞針的部分，原廠出來的時候，都是塑膠或是金屬的撞
        針，原先的設計是圓弧形，所以撞針比較鈍一點，但是本件改造後比較尖銳
        ，換成土造的撞針，而且本件是整個撞針的材質都換過，所以是整個撞針都
      換掉，原先出廠的即使是金屬槍管也與本件的金屬槍管材質不同，但是如果
        車通之後效果是差不多，因為原先玩具槍金屬槍管的製造方式是用灌模的方
        式，會有模子的痕跡，但是本案是用車的，所以會有車的痕跡，把原來的槍
        管、撞針改造成本案槍枝，如果是地下兵工廠本身生產的，只要把原來槍管
        換下來，換上他們自己製造的槍管就可以，如果是自己車造，則需要車造的
        工具和技術，這種換裝槍管以我們的技術保守估計就槍管、撞針共需要十分
        鐘，且只需要一般的一字起子或八角形起子卸下即可，以我個人來說，槍管
        三十秒內就可以完成，槍機的部分原來的狀況如果很好，是很快，但是像本
        案的槍枝螺帽的部分是用接著劑黏住，要先溶掉，就比較耗時，一般的話只
        需要工具直接拆下，換裝之後，鎖緊即可，這把槍的金屬槍管和撞針是否容
        易找到替代品直接換裝，要看取得的來源，就我們的經驗，在鑑定的案件中
        ，玩具槍換裝這樣的槍管一年內有上千支，撞針比較少，一年內約有上百件
        ，本件的螺帽像這樣黏著我想只是要固定而已，並不是固定槍身或槍機座而
        是固定螺帽，如同戴眼鏡有時候螺絲會鬆脫，就把它固定住，原廠的塑膠槍
        管內有阻鐵，所以一定沒有殺傷力，但是嫌疑人若將阻鐵拿掉，即便是塑膠
        槍管也是可以擊發超過每平方公分二十焦耳動能的力量，所以也具有殺傷力
        ，而且換裝槍管一定要找到特定適用於同型的槍身才可以像本案這麼密合等
        語（見同上審判筆錄），並經鑑定人當庭拆解、組裝扣案之改造手槍均十分
        順手在卷。
      (2)另，被告一再供稱查獲的槍枝係其在位於新竹市○○路○段九七六號「幻象
        二０００模型店」內所購得，經檢察官傳訊證人即該店店員丙○○，其證稱
        ：扣案槍枝我不能確定是我們店裡賣出的，但槍身上有「華山」的標示，我
        們店也有賣這款模型槍，是貝瑞塔Ｍ八四型號的，但我把它拆開看後發現它
        的槍管、撞針及撞針座（即槍機座）都改為鋼質的，至於握把內的彈簧有無
        改過，因沒有工具，我不知道，做這樣的改造並不容易，因為需要車床及一
        些機具，而且這把改造的很好，應是蠻專業的，槍管有可能是當場組裝，但
        這把是撞針座及撞針黏住固定在上面的情形，不可能是當場拆卸或組裝等語
        （見偵查卷第四四至四五頁、九十年八月二十九日訊問筆錄）；經本院依被
        告之聲請再傳訊證人丙○○，其所結證仍與偵查中相同，並補充證稱：我對
        被告並無印象，店裡賣的都是塑膠槍管，我接觸這行五年多，都是我在顧店
        ，多少需要相關知識，我對槍枝的基本構造有一定之了解，這種改造的技術
        我也不會，我認為應該是比我還專業的人做的，所以偵訊時這麼說等語（見
        本院卷第一二七頁反面至一三０頁反面、九十三年一月十三日審判筆錄第十
        六至二二頁）。
      從而，依上開二位鑑定人及證人之證詞輔以上開鑑定報告，本件扣案之槍枝並
      非僅單單係槍管部分被更換而己，更無法在短短的時間內、無何工具之情形下
      將撞針改造、螺帽固定，故被告辯稱扣案槍枝係警員換上槍管後栽贓乙詞，尚
      難令人憑信。
（二）次查，被告己○○就本件槍枝的槍身為其所購買乙情，固據其於偵查中及本院
      歷次審理時供述在卷，而到底扣案槍枝上的金屬槍管及槍機部分是從何而來？
      被告己○○有如下不同之供述：
    １．其於警訊時供稱：槍管及槍機座是我向另一名綽號「小胖」、姓名不詳的男
        子所購得，「小胖」年約三十歲，是在網路咖啡廳認識的，認識約二個月左
        右，我是在查獲的一星期前向「小胖」以槍管、槍機座各三千元購得，返家
        自己組裝完成，我的槍枝從沒有借給別人等語（見偵查卷第三至四頁、九十
        年七月十一日警訊筆錄）。
    ２．其於檢察官第一次偵訊時仍供稱：槍是綽號「小胖」改造的，我在警察局說
        是向「小胖」買槍管及槍機座自己改造是因為我怕如果沒這樣說警察會對我
        刑求，「小胖」是王兆「煌」或「皇」，住在承德國中附近，槍管及槍機座
        都是在戊○○的車上查獲的，我不知道這把槍是不是「小胖」改造的，但我
        知道他有替人改造槍等語（見偵查卷第十六至十七頁、九十年七月十一日訊
        問筆錄）。
    ３．其在檢察官最後一次偵訊時，再度問及槍管與槍機座之來源時，其又陳稱：
        我在警察局及地檢署第一次偵訊時說的都不實在，因為我怕警察打我，我之
        所以說是「小胖」幫我改造槍枝，並說「小胖」是王兆「煌」或「皇」，住
        在承德國中附近，是因為檢察官問我在警察局為何會說到「小胖」？問我「
        小胖」是什麼人，我因為的確認識「小胖」，但是「小胖」跟這枝槍無關，
        他是我的朋友，我怕被警察打，所以才會說是他改造的等語（見偵查卷第四
        九頁、九十一年十二月十一日訊問筆錄第二頁）。
    ４．當本院於最後審理時再次質問被告，為何於偵訊時供稱槍管是「小胖」改造
        的時？其答稱：「那是因為我要告訴檢察官這些都是警察教我的，是警察要
        我這樣說」等語（見本院卷第二００頁反面、九十三年四月十九日審判筆錄
        第八頁）。
      綜合被告多種說法，到底是因為怕被刑求所以自己胡亂編出一個「小胖」？或
      者是警察教被告說是「小胖」改造？或者向「小胖」買來後自己改造？還是是
      警察換上金屬槍管後栽贓？被告前後之供述千變萬化，尚難令人相信究竟何者
      為真，更不免使人懷疑被告是否曾說出實情。
（三）復查，
    １．經傳訊證人即查獲本件之員警陳建榮，其於偵查中到庭證稱：槍是在己○○
        身上查獲，當時是用報紙包著，他拿在手上，是組裝完成的，我們從郭雲峰
        口中知道他朋友要來，所以已經戒備好，他們一按電鈴，我們就上前逮捕，
        我們沒有搜索戊○○的車子，我是因車子不夠，所以開戊○○的車子載他回
        警局等語（見偵查卷三一頁、九十年八月二日訊問筆錄）。
    ２．證人戊○○於服役期間之九十二年九月十三日休假時發生車禍，全身多處受
        傷，其中右側硬腦膜下出血併神智喪失大於二十四小時，以致目前仍神智不
        清、不能行為，仍在三軍總醫院住院治療中，有本院公務電話紀錄及證人之
        母李素霞所提出之聲請狀、住院證明暨診斷證明書等，附於本院卷第八三、
        九二至九五頁可參，致本院無法親自訊問證人戊○○，惟其於警訊及檢察官
        均曾到庭做證，
      (1)其於警訊時證稱：警方查獲己○○時我在場，警方是在他手上查到槍，當時
        他拿在手上而且用報紙包著，他在七月十一日凌晨十二點左右打電話給我，
        叫我開車去載他，因為他要找朋友，而他沒有車，所以我才開車去他家載他
        ，我只知道他從家裡走出來，手上拿著一包東西用報紙包著，我不知道裡面
        是槍，我是照他的指示開車，並不知道他要找誰，他叫我停車後我們就一起
        下車，就被警察查獲，我真的不知道己○○有槍，我們只是朋友一場，他叫
        我載他而已等語（見偵查卷第五至六頁、九十年七月十一日警訊筆錄）。比
        之上開被告己○○之供詞，如果警方果真蓄意栽贓被告，或者逼被告坦承是
        自己改造或持有之改造槍枝，證人戊○○是與被告一同被查獲之人，警方更
        應該要求證人戊○○配合指證被告持有改造手槍始能使整齣戲演得更加逼真
        ，然戊○○此時之證詞，顯均無法與被告之辯解相合。
      (2)證人戊○○於檢察官訊問時，則改口證稱：我們二人都下車後，去按門鈴，
        是警察開門，我們二人就被逮捕，我趴在屋內地上，警察有拿我車鑰匙，警
        察沒有說在我車上找到何物，但有告訴我槍在己○○身上找到，之前己○○
        一上車就打開報紙給我看，而且有將槍分解開來，我有看到是道具槍，槍管
        是塑膠的，但是我車上並沒有金屬的槍管及槍機座這種東西，我也不知道金
        屬槍管何來等語（見偵查卷第三十至三一頁、九十年八月二日訊問筆錄）。
        證人戊○○此時之證詞又與前述不同，但在檢察官提示證人陳建榮之上開證
        言後，其則堅決否認自己的車上有金屬的槍管及槍機座，亦未表示警員有搜
        其駕駛的車子，衡情，證人戊○○當天於地檢署改口之證言恐係受到被告之
        請託，然其並不知道被告之前到底說了什麼，也不知道另證人陳建榮會怎麼
        講，才會出現與被告於前次即同年七月十一日偵訊時所供不合之處，證人戊○○此部分之證詞既有上開疑問，本院尚無法作為有利於被告之證述。
    ３．證人乙○○，
      (1)於偵查中曾到庭證稱：「（問：己○○、戊○○和你的關係？）己○○是我
        外甥的朋友，見過幾次面，案發前幾天我們在電話中有口角，案發前一天晚
        上十一點多他打電話說要過來，但警察先來，他來時就被抓了，我也不知他
        來做什麼，戊○○我不認識。（問：己○○說你想看他的槍？）我之前就看
        過己○○的槍，他在九十年六月中旬就曾拿來我家給我看過，但當時槍是分
        解的。‧‧‧（問：你有看到他被警察查到的經過？）沒有，我被銬在家裡
        樓梯，他敲門，警察去開門，我不知發生何事。（問：你知他被查到槍？）
        知道，我在刑警隊看到他在教警察把槍的一個按鈕按下去。」等語（見偵查
        卷第二六至二七頁、九十年七月二十四日訊問筆錄）。
      (2)其於本院審理時所證，亦與上開證詞大致相符，並另稱：「（檢察官問：先
        前被告帶槍去你家的目的？）把玩。（檢察官問：為何要把玩槍？）不是我
        把玩，是被告在把玩，被告只說要給我看，不知道做何用。（檢察官問：你
        有無槍砲前科？）有，槍砲彈藥，內容是持有，被判處一年八月。（檢察官
問：被告為何把槍拿給你看？）不知道。（檢察官問：你剛才說被查獲時沒
        有和警察提到被告有槍的事是否實在？）是的。（檢察官問：有無和警察提
        到被告拿槍的事？）沒有。（檢察官問：警察有無和你交換條件？）沒有，
        我後來就直接觀察勒戒。（檢察官問：警察有無主動問你朋友有無何人持槍
        的事？）無。‧‧‧（陪席法官問：你於警察茶几那邊有看到被告、警員坐
        在茶几那邊，你看到警員拆槍，槍枝的顏色？）銀白色或是鐵灰色。（陪席
        法官問：是否和扣案槍枝顏色、大小相同？〈提示槍枝〉顏色相同。（審判
        長問：你當時何案被通緝？）毒品勒戒。（審判長問：你和被告有無仇隙？
        ）無。（審判長問：你當天於警局就你所看到，除了把槍管拆下外，有無看
        到其他的動作？）警察就是拆開來，一支手拿一樣東西，槍管和其餘槍身。
        （審判長問：偵訊時，你稱看到按按鈕的，指的是什麼？）大概就是扳機槍
        管下方大的黑色按鈕。（審判長問：查獲前一個月被告拿槍給你看是何目的
        ？）炫耀吧，就是拿給我看，我並沒有拿來把玩或是拆卸。」等語（見本院
        卷第一三一頁正面至第一三九頁正面，九十三年一月十三日審判筆錄第二三
        至三九頁）。衡諸常情，證人乙○○並非三歲小孩，自己又曾有違反槍砲彈
        藥刀械管制條例之前科，對於具有殺傷力之槍枝並不陌生，怎還會對一把玩
        具槍產生好奇而要求被告帶來給自己看？且，被告所持有者若僅是一把玩具
        槍，如此普遍的玩具，還有何好炫耀之處？
      證人陳建榮、戊○○與乙○○三人與被告間，均無何仇恨，已據其三人及被告
      分別供陳在卷，況警方係在逮捕身為通緝犯之證人郭雲峰的過程中得悉被告持
      有手槍而臨時當場加以逮捕，已如前述，警方如何能在短時間內即找出與被告
      所持有手槍相符、且如此密合之鋼質槍管更換？更遑論將手槍之撞針及撞針座
      亦改造為鋼質之鉅大工程？而觀諸證人陳建榮、戊○○與乙○○三人之證詞並
      互相對照後，大致均相符合，益徵被告己○○上開多重辯解及辯稱自己是遭警
      察栽贓，卻又不能明確說出被誰栽贓云云，顯為卸責之詞，不足採信。
（四）又查，本院之所以未認定上開扣案改造手槍就是被告所改造，實因：
    １．「幻象二０００模型店」在新竹市為一間頗具規模的販賣模型槍店，近年來
        ，本院轄區內舉凡被查獲持有改造手槍者，幾乎均指稱係在該店所買得，雖
        證人丙○○表示該店確實亦有賣與本案查獲同型之玩具槍，惟證人無法確定
        該把槍是否為該店賣出、亦對被告沒有什麼印象，如前所證，故此部分顯只
        有被告之自白。
    ２．再者，被告對於改造槍枝之行為堅詞否認，本案亦未扣得任何足以改造成本
        件扣案金屬槍管、槍機之工具，雖然被告亦一再表示該把槍買來後未曾交付
        給任何人，佐以其於警訊時之供詞，扣案槍枝固有可能就是被告所改造，惟
        公訴人所提出之證據尚不足以認定被告有何改造槍枝之行為，故本件事實之
        認定即為「被告己○○於不詳時、地，以不詳方法，取得本件扣案具殺傷力
        之改造手槍乙枝」，在此敘明。
    綜上所述，被告所辯均係卸責之詞，不足採信，更不值再駁，本件事證已臻明確
    ，被告未經許可，持有具殺傷力之改造手槍之犯行洵堪認定，應予依法論科。
三、核被告己○○所為，係犯槍砲彈藥刀械管制條例第十一條第四項之未經許可，持
    有其他可發射子彈具殺傷力之改造手槍罪。爰審酌被告可能係因好奇及虛榮心作
    祟下而犯本案，無視持有改造手槍可能會對自己或他人之生命帶來嚴重之危害，
    且其犯罪後一再狡飾其詞，經檢察官及本院一再對其勸說，其仍矢口否認犯罪，
    並將全案推給警方，顯然不知悔改，復考量檢察官對被告具體求刑有期徒刑五年
    又顯然過重等一切情狀，從重量處如主文所示之刑，併科如主文所示之罰金，罰
    金部分並諭知易服勞役折之折算標準，以資懲儆。
四、扣案具殺傷力之改造手槍一把（槍枝管制編號為：000000000號）係違
    禁物，不問屬於犯人與否，應依刑法第三十八條第一項第一款之規定宣告沒收。
五、至於被告暨其選任辯護人於本院九十三年一月十三日審理後復二次要求再行傳訊
    證人丙○○，冀其能就販賣給被告玩具槍時，就塑膠槍管部分有附送橘色及銀色
    二種槍管之問題進行詰問。惟查，證人丙○○對於自己到底有無販賣扣案改造手
    槍前身之玩具槍給被告已不復記憶，被告是否確實是在該店所購得亦無可考，已
    如前述，即便證人丙○○再次到庭證述其的確隨著販賣這種仿貝瑞塔Ｍ八四型手
    槍時都會附上橘色及銀色二種塑膠槍管予顧客，然，本件扣到的槍枝畢竟已換裝
    為金屬槍管，聲請調查證據的關連性不足，此部分經合議庭評議後認已無必要再
    予傳訊證人，併此敘明。
六、據上論斷，應依刑事訴訟法第二百九十九條第一項前段，槍砲彈藥刀械管制條例
    第十一條第四項，刑法第十一條前段、第四十二條第二項、第三十八條第一項第
    一款，罰金罰鍰提高標準條例第二條，現行法規所定貨幣單位折算新臺幣條例第
    二條，判決如主文。
本案經檢察官甲○○到庭執行職務。
中      華      民      國    九十三    年      四      月     三十     日
                                    臺灣新竹地方法院刑事第二庭
                                          審判長法  官  遲  中  慧
                                                法  官  魏  瑞  紅
                                                法  官  楊  數  盈
右正本證明與原本無異。
如不服本判決，應於判決送達後十日內向本院提出上訴狀( 應附繕本 )，上訴於臺灣
高等法院。
                                                書記官  江  靜  玲
中      華      民      國    九十三    年      四      月     三十     日
附錄本案論罪科刑法條全文：
槍砲彈藥刀械管制條例第十一條
未經許可，製造、販賣或運輸第四條第一項第一款所稱其他可發射金屬或子彈具有殺
傷力之各式槍砲者，處五年以上有期徒刑，併科新臺幣一千萬元以下罰金。
未經許可，轉讓、出租或出借前項所列槍砲者，處三年以上十年以下有期徒刑，併科
新臺幣七百萬元以下罰金。
意圖供自己或他人犯罪之用，而犯前二項之罪者，處無期徒刑或七年以上有期徒刑，
併科新臺幣一千萬元以下罰金。
未經許可，持有、寄藏或意圖販賣而陳列第一項所列槍砲者，處一年以上七年以下有
期徒刑，併科新臺幣七百萬元以下罰金。
第一項至第三項之未遂犯罰之。
